【裁判字號】    97,訴,10
【裁判日期】    970205
【裁判案由】    違反毒品危害防制條例
【裁判全文】
臺灣屏東地方法院刑事判決                97年度訴字第10號
公  訴  人  臺灣屏東地方法院檢察署檢察官
被      告  甲○○
上列被告因違反毒品危害防制條例案件，經檢察官提起公訴（96
年度毒偵字第2411號），嗣被告於本院準備程序進行中先就被訴
事實為有罪之陳述，本院告知被告簡式審判程序之旨，並聽取當
事人之意見後，裁定改由受命法官獨任依簡式審判程序審理，判
決如下：
    主  文
甲○○施用第一級毒品，處有期徒刑壹年；又施用第二級毒品，
，處有期徒刑捌月。應執行有期徒刑壹年陸月。
    事  實
一、甲○○前因施用毒品案件，經本院以94年度毒聲字第446 號
    裁定送觀察、勒戒，經評定無繼續施用毒品之傾向，於民國
    94年8 月23日釋放出所，並於94年8 月29日經臺灣屏東地方
    法院檢察署檢察官以94年度毒偵字第1930號為不起訴處分確
    定。詎猶未戒絕毒品，明知海洛因及甲基安非他命分別經公
    告列為毒品危害防制條例第2 條第2 項第1 、2 款之第一級
    毒品及第二級毒品，竟分別基於施用第一級毒品海洛因與第
    二級毒品甲基安非他命之犯意，於觀察勒戒執行完畢釋放後
    5 年內，於96年10月2 日上午10時許，在其父母位於屏東縣
    高樹鄉東興村16號之住處內，以將甲基安非他命置入玻璃球
    吸食器內，用火烘烤產生白煙吸食之方式，施用第二級毒品
    甲基安非他命1 次，又於96年10月2 日中午某時，在屏東縣
    高樹鄉舊庄村某土地公廟內，以將海洛因摻入香菸內點燃吸
    食之方式，施用第一級毒品海洛因1 次。嗣於同年月3 日晚
    上10時許，其因另案被通緝，為警在屏東縣高樹鄉○○村○
    ○路16號前查獲，警方徵得其同意，採集其尿液檢體送檢驗
    ，結果呈嗎啡及甲基安非他命陽性反應，而查知上情。
二、案經屏東縣警察局里港分局報告臺灣屏東地方法院檢察署檢
    察官偵查起訴。
    理  由
一、本案被告所犯違反毒品危害防制條例案件，並非法定刑為死
    刑、無期徒刑或最輕本刑3 年以上有期徒刑之罪，亦非高等
    法院管轄第一審之案件，而被告於本院準備程序中就被訴事
    實為有罪之陳述，本院合議庭乃裁定由受命法官獨任進行簡
    式審判程序。又簡式審判程序之證據調查，依刑事訴訟法第
    273 條之2 規定，不受同法第159 條第1 項審判外陳述排除
    之限制，再被告對於卷內之各項證據，亦不爭執證據能力，
    故卷內所列之各項證據，自得作為證據，先予敘明。
二、上揭事實，業據被告坦承不諱，而被告為警所採集之尿液檢
    體，經送請正修科技大學超微量研究科技中心以酵素免疫分
    析法及氣相層析質譜儀法檢驗，結果呈嗎啡及甲基安非他命
    陽性反應，有該中心96年10月19日編號R00-0000-000號檢驗
    報告1 份在卷足憑，堪認被告上開自白與事實相符。次查被
    告前因施用毒品案件，經本院以94年度毒聲字第446 號裁定
    送觀察、勒戒，經評定無繼續施用毒品之傾向，於94年8 月
    23日釋放出所，並於94年8 月29日經臺灣屏東地方法院檢察
    署檢察官以94年度毒偵字第1930號為不起訴處分確定之事實
    ，有臺灣屏東地方法院檢察署刑案資料查註紀錄表、臺灣高
    等法院被告前案紀錄表各1 份在卷可按，是被告於觀察勒戒
    執行完畢釋放後5 年內再犯本件施用毒品犯行，事證明確，
    應予依法論科。
三、查海洛因、甲基安非他命分屬毒品危害防制條例第2 條第2
    項第1 款、第2 款所規定之第一級毒品及第二級毒品。是核
    被告所為，係犯毒品危害防制條例第10條第1 項施用第一級
    毒品罪及同條第2 項之施用第二級毒品罪。其持有毒品復進
    而施用，持有毒品之低度行為，各為施用毒品之高度行為所
    吸收，均不另論罪。又被告所犯上開二罪，犯意各別，行為
    互殊，應予分論併罰。爰審酌被告施用毒品，足以戕害身心
    ，滋生其他犯罪，且前有經本院論罪科刑之施用毒品前科，
    有臺灣高等法院被告前案紀錄表在卷可憑，惟念其坦承犯行
    ，且施用毒品行為於本質上係屬自我戕害行為，反社會性之
    程度尚屬較低等一切情狀，各量處如主文所示之刑，並定其
    應執行之刑。
據上論斷，應依刑事訴訟法第273 條之1 第1 項、第299 條第1
項前段，毒品危害防制條例第10條第1 項、第2 項，刑法第11條
前段、第51條第5 款，判決如主文。
本案經檢察官陳新君到庭執行職務。
中    華     民     國    97   年    2    月     5    日
                  刑事第五庭    法  官  陳秀慧
以上正本證明與原本無異。
如不服本判決應於收受本判決送達後10日內向本院提出上訴書狀
，其未敘述上訴理由者，並得於提起上訴後10日內向本院補提理
由書狀（均須按他造當事人之人數附繕本）「切勿逕送上級法院
」。
中    華    民    國    97    年    2     月    5     日
                                書記官  溫訓暖
附錄本判決論罪科刑法條：
毒品危害防制條例第10條第1、2項：
施用第一級毒品者，處6 月以上5 年以下有期徒刑。
施用第二級毒品者，處3 年以下有期徒刑。


司法院資訊處製作；財團法人民間司法改革基金會備份。
